【裁判字號】    95,易,2078
【裁判日期】    951031
【裁判案由】    毒品危害防制條例
【裁判全文】
臺灣板橋地方法院刑事判決              95年度易字第2078號
聲  請  人  臺灣板橋地方法院檢察署檢察官
被      告  甲○○
                    （現於臺灣臺北監獄士林分監執行中）
上列被告因違反毒品危害防制條例案件，經檢察官聲請以簡易判
決處刑（95年度毒偵字第3508號），及移送併辦（95年度毒偵字
第4482號），本院認不宜，改依通常程序審理，被告於準備程序
進行中就被訴事實為有罪之陳述，經告知簡式審判程序之旨，並
聽取當事人之意見後，本院裁定由受命法官獨任進行簡式審判程
序，並判決如下：
    主  文
甲○○連續施用第二級毒品，處有期徒刑拾月。
扣案如附表所示之物品沒收。
    事  實
一、甲○○前因施用毒品案件，經臺灣士林地方法院於民國89年
    1 月3 日以89年度毒聲字第6 號裁定送勒戒處所執行觀察勒
    戒，執行後認無繼續施用毒品傾向，由臺灣士林地方法院檢
    察署檢察官於89年1 月19日以89年度毒偵字第123 號為不起
    訴處分確定，其後復於94年間因施用第二級毒品案件，經臺
    灣士林地方法院於94年10月3 日以94年度易字第615 號判決
    判處有期徒刑8 月確定；詎仍不知悔改，猶基於連續施用第
    二級毒品安非他命之概括犯意，自94年10月前案判決確定後
    某日起迄95年3 月30日10時止許，在臺北縣中和市○○○路
    97 巷5弄9 號1 樓、臺北縣汐止市○道街53巷9 弄12號1 樓
    之住處內，以將安非他命置放於吸食器內再以火燒烤吸食之
    方式，施用第二級毒品安非他命多次，平均約三、五日至一
    週施用一次。嗣於（一）95年1 月18日下午17時許，在臺北
    市○○區○○街99號前為警查獲；（二）於95年3 月30日19
    時許，在臺北縣中和市○○○路97巷5 弄9 號1 樓住處為警
    查獲，並當場扣得如附表所示供施用毒品所用之物品及非供
    施用所用之研磨器乙個。
二、案經臺北市政府警察局刑事警察大隊、大安分局分別報請臺
    灣板橋法院檢察署檢察官偵查起訴及臺灣臺北法院檢察署檢
    察官移送併辦。
    理  由
壹、程序部分：按除被告所犯為死刑、無期徒刑、最輕本刑為三
    年以上有期徒刑之罪或高等法院管轄第一審案件者外，於第
    一次審判期日前之準備程序進行中，被告先就被訴事實為有
    罪之陳述時，審判長得告知被告簡式審判程序之旨，並聽取
    當事人、代理人、辯護人及輔佐人之意見後，裁定進行簡式
    審判程序，刑事訴訟法第273條之1第1項定有明文。經核本
    件被告甲○○所犯係死刑、無期徒刑、最輕本刑為三年以上
    有期徒刑以外之罪，其於準備程序中就被訴事實為有罪之陳
    述，經法官告知簡式審判程序之旨，並聽取公訴人、被告之
    意見後，本院爰依首揭規定，合議裁定由受命法官獨任進行
    簡式審判程序，合先敘明。
貳、實體方面：
一、前開犯罪事實，業據被告甲○○於本院審理中坦承不諱，且
    其先後為警查獲時所採集之尿液，經送台灣檢驗科技股份有
    限公司檢驗結果，確呈安非他命類陽性反應，有該公司95年
    2 月13日、4 月13日濫用藥物尿液檢驗報告在卷足稽，並有
    扣案如附表所示之物可資佐證；足證被告之前開自白核與事
    實相符。又其前因施用毒品案件，經臺灣士林地方法院於民
    國89年1 月3 日以89年度毒聲字第6 號裁定送勒戒處所執行
    觀察勒戒，執行後認無繼續施用毒品傾向，由臺灣士林地方
    法院檢察署檢察官於89年1 月19日以89年度毒偵字第123 號
    為不起訴處分確定，其後復於94年間因施用第二級毒品案件
    ，經臺灣士林地方法院於94年10月3 日以94年度易字第615
    號判決判處有期徒刑8 月確定，有臺灣高等法院檢察署被告
    前案紀錄表在卷可按。是被告於觀察勒戒執行完畢釋放後，
    5 年內再犯上開施用毒品犯行，至為明確。是被告施用第二
    級毒品安非他命之犯行，洵足認定，應依法論科。
二、查被告行為後，刑法業於九十四年二月二日經總統以華總一
    義字第０九四０００一四九０一號令修正公布，並於九十五
    年七月一日施行（下稱新刑法，修正前刑法下稱舊刑法），
    參酌最高法院九十五年五月二十三日刑事庭第八次會議決議
    ，新刑法第二條第一項之規定，係規範行為後法律變更所生
    新舊法律比較適用之準據法，於新刑法施行後，應適用新刑
    法第二條第一項之規定，為「從舊從輕」之比較。另於比較
    時應就罪刑有關之共犯、未遂犯、想像競合犯、牽連犯、連
    續犯、結合犯，以及累犯加重、自首減輕暨其他法定加減原
    因（如身分加減）與加減比例等一切情形，本於統一性及整
    體性原則，綜其全部罪刑之結果而為比較。經比較新舊法結
    果，以被告行為時之舊法較為有利於被告，應一體適用舊刑
    法之規定。
三、核被告甲○○所為，係犯毒品危害防制條例第10條第2 項之
    施用第二級毒品罪。又被告施用前後非法持有第二級毒品安
    非他命之低度行為，均為施用之高度行為所吸收，不另論罪
    。其先後多次施用海洛因犯行，時間緊接，所犯構成要件相
    同，顯係基於概括犯意為之，依前開說明，應依修正前之連
    續犯之規定以一罪論並依法加重其刑。又公訴人雖僅就被告
    於95年3 月30日施用安非他命一次之犯行提起公訴，惟被告
    前開其餘施用安非他命犯行，與業經起訴部分有連續犯之裁
    判上一罪關係，為起訴效力所及，且經檢察官移送本院併案
    審理，本院自得併予審究。爰審酌被告素行狀況，且前已有
    施用毒品紀錄，竟又為本件犯行，顯見其戒除毒癮之意志力
    薄弱，並考量施用毒品乃自戕行為，所生危害非鉅，暨被告
    坦承犯行，犯後態度尚稱良好等一切情狀，量處如主文所示
    之刑。至扣案如附表所示之物，係被告所有供施用安非他命
    所用之物，業據其供承在卷，爰依刑法第38條第1 項第2 款
    之規定宣告沒收。另扣案之研磨器乙台，訊據被告否認為其
    施用安非他命所用，辯稱：係伊女友張淑玲所有，伊並不知
    該研磨器用途等語，經查，上開物品業據證人張淑玲於偵查
    中供稱：該研磨器係果汁機等語，則該物品顯非供被告本件
    施用毒品所用，是與本案尚無關連，自無從於本案宣告沒收
    之，附此敘明。
據上論斷，應依刑事訴訟法第452 條、第273 條之1 第1 項、第
299 條第1 項前段，毒品危害防制條例第10條第2 項，刑法第2
條第1 項、第11條前段、修正前第56條、第38條第1 項第2 款，
判決如主文。
本案經檢察官王聖涵到庭執行職務。
中    華    民    國    95    年    10    月    31    日
                  刑事第十二庭      法  官  徐蘭萍
右正本證明與原本無異。
如不服本判決，應於判決送達後十日內，向本院提出上訴狀。
                                    書記官  莊川億
中    華    民    國    95    年    10    月    31    日
附錄本案論罪科刑法條全文：
毒品危害防制條例第10條
施用第一級毒品者，處 6 月以上 5 年以下有期徒刑。
施用第二級毒品者，處 3 年以下有期徒刑。
附表：
┌───┬────────────┬────┬────┐
│ 編號 │       證物名稱         │  數量  │  備註  │
├───┼────────────┼────┼────┤
│  一  │ 殘渣袋                 │  2只   │        │
├───┼────────────┼────┼────┤
│  二  │ 玻璃杯                 │  1個   │        │
├───┼────────────┼────┼────┤
│  三  │ 玻璃球                 │  2顆   │        │
├───┼────────────┼────┼────┤
│  四  │ 吸食器                 │  1組   │        │
├───┼────────────┼────┼────┤
│  五  │ 塑膠吸管               │  3支   │        │
│      │                        │        │        │
└───┴────────────┴────┴────┘


司法院資訊處製作；財團法人民間司法改革基金會備份。
